【裁判字號】    99,台上,7819
【裁判日期】    991216
【裁判案由】    違反槍砲彈藥刀械管制條例
【裁判全文】
最高法院刑事判決            九十九年度台上字第七八一九號
上  訴  人  黃建源
選任辯護人  趙元昊律師
上列上訴人因違反槍砲彈藥刀械管制條例案件，不服台灣高等法
院中華民國九十八年七月二十一日第二審判決（九十七年度上訴
字第五七六二號，起訴案號：台灣板橋地方法院檢察署九十六年
度偵字第七五三七、九六七一、一０九九０、一０三六七《第一
審判決及原判決均漏載以上三案號》號），提起上訴，本院判決
如下：
    主  文
上訴駁回。
    理  由
按刑事訴訟法第三百七十七條規定，上訴於第三審法院，非以判
決違背法令為理由，不得為之。是提起第三審上訴，應以原判決
違背法令為理由，係屬法定要件。如果上訴理由書狀並未依據卷
內訴訟資料，具體指摘原判決不適用何種法則或如何適用不當，
或所指摘原判決違法情事，顯與法律規定得為第三審上訴理由之
違法情形，不相適合時，均應認其上訴為違背法律上之程式，予
以駁回。本件上訴意旨略稱：(一)原判決認定上訴人黃建源有寄
藏槍枝之犯行，其所憑證據之一係證人葉明雄之證述，然葉明雄
於偵查中先證述：林瑞龍問上訴人時，伊有在場；嗣於第一審則
證稱：伊問林瑞龍後，始悉是上訴人放置內有槍枝之包包；伊問
上訴人有無放內有槍枝之包包時，上訴人有點頭各等語，前後矛
盾不一，原判決理由全部援引，自有違背法令。（二）原審於民
國九十八年六月三十日審理時，僅提示證人葉明雄、陳小純、林
瑞龍、邱滄瀛於偵查中之證述，並未提示該四人於第一審中之證
詞，有違刑事訴訟法第一百六十四條之規定。（三）扣案槍、彈
係在台北縣板橋市○○街六十四號查獲，然第一審勘驗該監視錄
影光碟結果，未能認定上訴人有置放內有槍枝之包包，且此亦為
公設辯護人所援引主張，原判決未予說明不予採信之理由，有判
決理由不備之違法。（四）原判決援引證人葉明雄、陳小純、林
瑞龍、邱滄瀛等人於檢察官偵查中之供述，且認該四人之證述，
並無二致。然該證人等於九十六年三月二十九日檢察官偵訊時係
供稱不知裝有槍、彈之黑色包包為何人放置，原判決理由顯然與
卷內證據不符。（五）原判決認上開證人於偵查中之供述，均屬
一致，而予援引。然其理由卻又敘明該證人等於偵、審時之證述
均略有不一，自有判決理由矛盾之違誤。（六）上開錄影光碟顯
示的時間為二００七年一月，原判決引用林瑞龍所稱：於九十六
年三月二十八日被查獲前幾日，見到上訴人背背包之證述，而對
上訴人論罪科刑，顯有卷證資料未符之違誤云云。惟查原判決撤
銷第一審之不當判決，改判論處上訴人未經許可寄藏可發射子彈
具有殺傷力之改造手槍罪刑。已詳敘認定犯罪事實之依據及憑以
認定之理由。並對上訴人否認犯罪之辯詞，如何不足採信；證人
林瑞龍、邱滄瀛就上訴人（原判決誤載為林瑞龍）有無提及朋友
要其置放上開包包，及林瑞龍詢問上訴人時，彼等有無在場；另
證人葉明雄、陳小純對於彼等是刻意去找上訴人質問，或是巧遇
上訴人後始詢問本件槍枝，及上訴人究係明白承認或是點頭默認
等細節；雖均略有未合，然就彼等於遭查獲後有去找上訴人質問
，而上訴人確有承認裝有系爭槍、彈之包包為其所放置之主要事
實，前後所述並無迥異，彼等證述，自足憑信，上訴人確有寄藏
改造手槍之犯行。均已依據卷內資料予以指駁及說明。次查本件
警方係於九十六年三月二十八日至台北縣板橋市○○街六十四號
查獲扣案之槍、彈，有台北市政府警察局刑事警察大隊解送人犯
報告書在卷可憑（見偵查卷(一)第一至七頁），原判決援引林瑞龍
所稱被查獲時間即九十六年三月二十八日之前幾日，見到上訴人
背背包之證述，而對上訴人論罪科刑，自無卷證資料不符之違誤
情形。又原判決既未認定上訴人係於九十六年一月間至台北縣板
橋市○○街六十四號置放內有改造手槍之包包，自係謂第一審勘
驗該監視錄影光碟結果，未能認定上訴人於同年一月間有置放內
有槍枝之包包之情事，仍不足為有利上訴人之認定，縱對第一審
之勘驗結果及公設辯護人之主張，未予說明不採之理由，僅屬行
文簡略而已，與判決理由不備之違法情形並不相當。再原審於九
十八年六月三十日審理時僅提示證人葉明雄、陳小純、林瑞龍、
邱滄瀛於偵查中之證述，並未提示該四人於第一審中之證詞，其
訴訟程序雖略有微疵，但上訴人於當日並未到場，且林瑞龍、邱
滄瀛於第一審審理時經上訴人之辯護人為交互詰問後，上訴人已
當庭表示對該證述無意見，亦未請求再詰問該二證人；而葉明雄
、陳小純之證述亦經第一審於審理時提示及告以要旨（見第一審
卷(二)第一三三至一三四頁、第二七六頁），自無礙上訴人防禦權
之行使。原審依其所採取之證據，說明應為不利上訴人認定之理
由，尚無違誤之情形。上訴意旨執此指摘，亦非適法之第三審上
訴理由。又原判決援引葉明雄、陳小純、林瑞龍、邱滄瀛等人於
檢察官偵查中之證詞，既已註記係有關偵查卷(二)（原判決漏載卷
(二)）第二三三頁之證述，自係指上開證人於偵查中即九十六年五
月十一日檢察官偵訊時之供證部分，並無與卷內證據不符之違誤
。上訴意旨置原判決之論敘於不顧，徒為事實上之爭辯，並對原
審採證認事之職權行使及於判決無影響事項，任意指摘，難謂已
符合首揭法定上訴要件，其上訴違背法律上之程式，應予駁回。
據上論結，應依刑事訴訟法第三百九十五條前段，判決如主文。
中    華    民    國  九十九  年   十二   月   十六   日
                      最高法院刑事第十三庭
                          審判長法官  陳  世  淙  
                                法官  陳  東  誥  
                                法官  陳  世  雄  
                                法官  何  菁  莪  
                                法官  施  俊  堯  
本件正本證明與原本無異
                                      書  記  官  
中    華    民    國  九十九  年   十二   月   二十   日
                                                      v

司法院資訊處製作；財團法人民間司法改革基金會備份。
